# 请教陈版主：确认递延税款的问题

提问人：fairymhf 时间：2012-01-02 18:09:48
公司目前仍使用旧企业会计制度。 2009 年至今的所得税率为25%。 2009 年和 2010 年均采用应付税款法核算所得税费用的，没有确认递延所得税。 但是 2011 年度报表想确认相关暂时性差异的递延所得税资产。
请问这块递延所得税资产应该如何计算？既然企业目前执行的是旧准则，那我是否可以直接按新准则下的资产负债表法计算递延所得税资产而其他科目还是使用旧准则呢？如果可以，是否需要作为会计政策变更处理并追溯调整同期比较数及年初未分配利润呢如果不用新准则的方法，而是从应付税款法变至纳税影响会计法，计算结果与上面方法的计算结果是否会有不同 也要做会计政策变更处理并追溯同期比较数吗

回答人：chenyiwei
在不采用新准则的情况下，从应付税款法变为纳税影响会计法属于会计政策变更，应按《企业会计准则—会计政策、会计估计变更和会计差错更正》的规定追溯前期。另外要注意：旧准则下的纳税影响会计法包括递延法和债务法两种，但即使是其中的债务法，与新准则下的资产负债表债务法也是存在区别的。原制度下的递延税款应按《企业会计制度》第 107 条规定核算，不能比照新准则的规定。